# 国开基金（明股实债）与重大资产重组

提问人：chuyazhou 时间：2017-11-29 12:28:00
B公司股东与国开基金，与B公司相关的投资协议约定的相关权利义务（包括但不限于回购国开股权义务以及补充支付红利义务）是否仍应收购方上市公司完整承继，应该有相关的合同约定吧，如果上市公司完整继续与国开相关的合同约定权利义务，则上市公司应列示为一项负债，应该看这个事项具体的约定再作会计处理吧

回答人：chenyiwei
基本赞同，此类国开基金出资在上市公司合并报表层面更大可能是作为负债而不是少数股权。

提问人：vian_3df 时间：2017-11-30 15:40:49
前提：被收购公司B，评估值（公允价）为 30 亿，其中国开基金占B的15%，B的85%被上市公司收购并控制。国开基金从不参与B经营，只享有1.2%每年固定收益。 情形一：合资协议中约定上市公司持有B公司85%股权，有 30 亿 85%=25.5 亿并入上市公司股本。该情形下，上市公司合并报表是否有少数股东损益？ 情形二：合资协议中约定上市公司持有 B 公司 100% 股权，但只有 30 亿85%=25.5亿并入上市公司股本。该情形下，上市公司的合并报表是否有少数股东损益？ 情形三：合资协议中约定上市公司持有B公司100%股权，B公司全部公允净资产 30 亿并入上市公司股本。该情形下，上市公司合并报表是否有少数股东损益？（该情形下，国开基金占B的15%份额，就在B公司财务账面-实收资本上体现不了）

回答人：chenyiwei
国开基金的“明股实债”出资在母公司合并报表层面不会确认为少数股东权益，而是确认为负债，请参考《瑞华研究2010~2016汇编》
之问题4-1-49.